臺灣彰化地方法院刑事判決　　　　九十四年度易字第七一八號
公　訴　人　臺灣彰化地方法院檢察署檢察官
被　　　告　乙○○
上列被告因竊盜案件，經檢察官聲請簡易判決處刑（九十四年度
偵字第三二八一號），本院員林簡易庭認不宜以簡易判決處刑，
簽移由普通庭依通常程序審理（九十四年度員簡字第二六八號）
，並由檢察官移送併案審理（九十四年度偵字第三五三六號），
由本院合議庭裁定依簡式審判程序審理判決如下：
    主  文
乙○○連續踰越安全設備竊盜，累犯，處有期徒刑拾月。
    事  實
一、乙○○前曾於民國九十二年四月十七日，因違反毒品危害防
    制條例案件，經本院以九十二年度訴字第三０一號判處有期
    徒刑八月確定，入監後已於九十三年九月八日執行完畢；詎
    仍不知警惕，因缺款竟基於在白天侵入他人住宅竊盜物品之
    為自己不法所有意圖之概括犯意，獨自一人連續：(1)先於九
　　十四年三月五日上午十時許，自其位於彰化縣永靖鄉○○村
  　○○路五八巷一號三樓陽台攀爬至隔壁丙○○所住居門牌號
    碼彰化縣永靖鄉○○村○○路五八巷三號住處之三樓陽台，
    徒手打開陽台鋁門窗，並自該鋁門窗進入屋入，竊取丙○○
    所有之現金新臺幣七千元、戒指二只、數位相機一台等物得
    逞；(2)又於九十四年四月二十四日下午一時許，利用甲○○
    、丁○○夫妻所住居位於彰化縣永靖鄉○○街九０巷六六弄
    六號之住處大門未關之機會，無故自上開大門侵入，並到二
    樓主臥室內著手開啟櫃子抽屜之際，為丁○○發現始未能竊
    盜得逞而未遂；(3)再於九十四年五月四日上午六時三十分許
    （屬日出後之日間），自其上開住處陽台三樓爬至前揭丙○○位於彰化縣永靖鄉○○村○○路五八巷三號住處之三樓陽
    台，並徒手打開陽台鋁門窗後，自該鋁門窗進入屋內，並搜
    尋物色所欲竊取之財物而已著手於竊盜行為之後，為丙○○
    發現並報警處理始未能得逞而未遂。
二、案經甲○○、丁○○訴由彰化縣警察局員林分局報請臺灣彰
    化地方法院檢察署檢察官偵查後聲請簡易判決處刑，經本院
    改依通常程序審判，及經丙○○訴由彰化縣警察局員林分局
    報請臺灣彰化地方法院檢察署檢察官偵查後移送併案審理，
    由本院合議庭裁定依簡式審判程序審理。
    理  由
一、訊據被告乙○○對於右揭事實坦承不諱，且經證人甲○○、
    丁○○、丙○○三人於警詢時證述綦詳，復有照片一幀在卷
    可佐，本件事證明確，被告犯行堪以認定。
二、核被告如事實欄(1)所為，係犯刑法第三百二十一條第一項第
    二款之踰越安全設備竊盜罪；其所為如事實欄(2)所示之犯行
    ，則係犯刑法第三百零六條第一項之無故侵入他人住宅罪及
    同法第三百二十條第三項、第一項之普通竊盜未遂罪；其所
    為如事實欄(3)所示之犯行，係犯刑法第三百二十一條第二項
    、第一項第二款之踰越安全設備竊盜未遂罪（被告所為如事
    實欄(1)、(3)所示之踰越安全設備而入室行竊，其越入行為即
    屬侵入住宅，已結合於所犯加重竊盜之罪質中，不另構成無
    故侵入他人住宅罪，最高法院二十七年上字第一八八七號裁
    判意旨參照）。公訴人雖未敘及被告所為如事實欄(1)、(3)所
    示之踰越安全設備竊盜及踰越安全設備竊盜未遂犯行，然上
    開部分與公訴人聲請簡易判決書所載之被告所為如事實欄(2)
    所示之普通竊盜未遂犯行間，具有連續犯之裁判上一罪關係
    而為聲請簡易判決處刑之效力所及，本院自應併予審判，附
    此敘明。被告各以一行為同時侵入告訴人甲○○、丁○○二
    人住居之住宅及著手欲竊取甲○○、丁○○二人之財物，分
    別係觸犯二個無故侵入他人住宅罪及二個普通竊盜未遂罪，
    各係屬同種之想像競合犯，應依刑法第五十五條之規定分別
    從一重處斷。又被告所犯上開無故侵入他人住宅罪及普通竊
    盜未遂罪之二罪間，有手段、目的之牽連關係，應依刑法第
    五十五條規定，從一較重之普通竊盜未遂罪處斷。被告先、
    後三次之竊盜犯行，時間緊接，犯罪基本構成要件相同，顯
    係基於概括之犯意反覆為之，為連續犯，應依刑法第五十六
    條之規定，論以一較重之踰越安全設備竊盜既遂罪，並加重
    其刑。再被告前曾於九十二年四月十七日，因違反毒品危害
    防制條例案件，經本院以九十二年度訴字第三０一號判處有
    期徒刑八月確定，入監後已於九十三年九月八日執行完畢，
    有臺灣彰化地方法院檢察署刑案資料查註紀錄表、臺灣高等
    法院被告全國前案紀錄表各一份在卷可考，為累犯，應依
　　刑法第四十七條之規定遞加重其刑。爰審酌被告之素行、犯
  　罪之動機、目的係為圖一己之私利、竊盜之手段、次數、竊
    得財物之價值、對被害人所生之損害及被告犯罪後坦承犯行
    ，態度尚屬良好等一切情狀，量處如主文所示之刑，以示懲
    儆。
據上論斷，應依刑事訴訟法第四百五十二條、第二百七十三條之
一第一項、第二百九十九條第一項前段，刑法第五十六條、第三
百二十一條第一項第二款、第五十五條、第四十七條，判決如主
文。
本案經檢察官邱鼎文到庭執行職務
中　　華　　民　　國　九十四　年　　七　　月　二十九　日
                      臺灣彰化地方法院刑事第三庭
                  　　    法  　　官  李　雅　俐
以上正本證明與原本無異。
如不服本判決，應於判決送達後十日內，向本院提出上訴狀（應
附繕本），上訴於臺灣高等法院臺中分院。
告訴人或被害人對於判決如有不服具備理由請求檢察官上訴者，
其上訴期間之計算係以檢察官收受判決正本之日期為準。
中　　華　　民　　國　九十四　年　　八 　月　  五   　日
                  　　    法院書記官  陳  秀  娟
附錄論罪科刑法條：
刑法第三百零六條第一項：
無故侵入他人住宅、建築物或附連圍繞之土地或船艦者，處一年
以下有期徒刑、拘役或三百元以下罰金。
刑法第三百二十條第一項、第三項：
意圖為自己或第三人不法之所有，而竊取他人之動產者，為竊盜
罪，處五年以下有期徒刑、拘役或五百元以下罰金。
前二項之未遂犯罰之。
刑法第三百二十一條第一項第二款、第二項：
犯竊盜罪而有左列情形之一者，處六月以上、五年以下有期徒刑
：
二　毀越門扇、牆垣或其他安全設備而犯之者。
前項之未遂犯罰之。
